【裁判字號】    90,易,2409
【裁判日期】    900829
【裁判案由】    違反保護令
【裁判全文】
臺灣臺中地方法院刑事判決                          九十年度易字第二四九號
    公  訴  人  臺灣臺中地方法院檢察署檢察官
    被      告  乙○○
右列被告因違反保護令等案件，經檢察官提起公訴（九十年度偵字第一一七八九號）
，本院判決如左：
    主  文
乙○○違反法院依家庭暴力防治法第十三條所為禁止實施家庭暴力行為之裁定，處拘
役拾日，如易科罰金，以佰元折算壹日。
    事  實
一、乙○○與甲○○係夫妻關係，二人具有家庭暴力防治法第三條第一款所定之家庭
    成員關係。乙○○前於民國九十年四月十八日十八時許，在台中縣太平市○○路
    ○段三四六巷二○弄八號住處對甲○○實施身體上之不法傷害行為，經甲○○聲
    請本院於九十年五月三日，核發九十年暫家護字第一一一號民事暫時保護令，諭
    令乙○○不得對甲○○實施身體或精神上不法侵害之行為，並不得直接或間接對
    於甲○○為騷擾之聯絡行為，上開保護令並已送達予乙○○。詎乙○○仍不知警
    惕，於九十年六月二十八日二十三時十五分許，在上址住處內，因細故與甲○○
    發生口角，乙○○竟基於違反上開民事暫時保護令及傷害之犯意，強行拉扯、並
    出手傷害甲○○，致甲○○受有頭部及上肢多處挫傷等傷害，而違反本院所為上
    開禁止其對甲○○實施身體不法侵害之家庭暴力行為之民事暫時保護令。
二、案經甲○○訴由台中縣警察局霧峰分局報請臺灣臺中地方法院檢察署檢察官偵查
    起訴。
    理  由
一、訊據被告乙○○固不諱言有於右揭時、地與告訴人即其妻甲○○發生爭執、拉扯
    之事實，惟否認有毆打甲○○之犯行，辯稱：是當日晚間十點多甲○○回來後又
    要出去，伊才拉他衣服，沒有打他云云。惟查，右揭事實業據告訴人甲○○於警
    訊中指訴甚詳，並有國軍台中總醫院急診室臨時診斷證明書乙紙在卷可稽，而告
    訴人於警訊中指訴被告傷害其身體之方法係徒手毆打其顏面、頭部、背部及拉扯
    頭髮，核與被告於警訊及本院審理中供承有出手拉告訴人衣服，並將告訴人衣服
    扯破，及有拉告訴人頭髮致其受傷等語大致相符，被告拉扯告訴人之衣服竟致扯
    破衣服，足見其施力之大，其有傷害告訴人之故意及行為甚明。本案事證明確，
    被告確有傷害告訴人之犯行，足為認定。
二、核被告乙○○所為，係犯家庭暴力防治法第五十條第一款之違反保護令罪、刑法
    第二百七十七條第一項之傷害罪。被告係以一傷害行為，同時觸犯違反保護令罪
    及傷害罪數罪名，為想像競合犯，應從一重依違反保護令罪處斷。爰審酌被告犯
    罪之動機、目的、手段、生活狀況、智識程度，及被告與告訴人係配偶關係，前
    因細故侵害告訴人之身體，業經法院核發民事暫時保護令後，仍無視該保護令之
    存在，再次傷害告訴人等一切情狀，量處如主文所示之刑，並諭知如易科罰金之
    折算標準。
據上論斷，應依刑事訴訟法第二百九十九條第一項前段，家庭暴力防治法第五十條第
一款，刑法第十一條前段、第五十五條、第二百七十七條第一項、刑法第四十一條第
一項前段，罰金罰鍰提高標準條例第一條前段、第二條，判決如主文。
中      華      民      國      九十      年      八    月    二十九    日
                                臺灣臺中地方法院刑事第二庭
                                    法  官  呂  麗  玉
右正本證明與原本無異。
如不服本判決，應於判決送達後十日內向本院提出上訴狀，上訴於臺灣高等法院臺中
分院( 須附繕本 )。
                            書記官
中      華      民      國      九十      年      八    月    二十九    日
家庭暴力防制法第五十條第一款
違反法院依第十三條、第十五條所為之下列裁定者，為本法所稱之違反保護令罪，處
三年以下有期徒刑ｉ拘役或科或並科新台幣十萬元以下罰金：
一、禁止實施家庭暴力行為。


司法院資訊處製作；財團法人民間司法改革基金會備份。
